【裁判字號】    89,易,696
【裁判日期】    890705
【裁判案由】    就業服務法
【裁判全文】
臺灣板橋地方法院刑事判決                          八十九年度易字第六九六號
    公  訴  人  臺灣板橋地方法院檢察署檢察官
    被      告  甲○○
右列被告因違反就業服務法案件，經檢察官提起公訴（八十九年度偵字第三二九號）
，本院判決如左：
    主  文
甲○○無罪。
    理  由
一、公訴意旨如起訴書所載（如附件所示）。
二、按犯罪事實應依證據認定之，無證據不得推定其犯罪事實；又不能證明被告犯罪
    者，應諭知無罪之判決，刑事訴訟法第一百五十四條、第三百零一條第一項分別
    定有明文。公訴人認被告涉有上開罪嫌，無非係以有卷附之行政院勞工委員會（
    下稱勞委會）民國八十八年十一月十五日台八十七勞職外字第五九二０七二號函
    、外國人名冊及中華民國外僑居留證影本為主要論據。
三、訊據被告甲○○堅持否認有違反就業服務法之犯行，辯稱：其未收到勞委會撤銷
    聘僱許可之通知，不知道已被撤銷等語。經查被告於警訊中亦否認知悉其所僱用
    之菲律賓外勞ＳＩＳＯＮ  ＬＩＮＤＡ  ＢＥＬＥＮＯ經勞委會撤銷聘僱取可等
    情，核與該名外勞於警訊中所述不知勞委會通知工作許可日期至一九九八年十一
    月二十五日等語相符。而勞委會原係核准被告聘僱菲律賓外勞ＳＩＳＯＮ  ＬＩ
    ＮＤＡ  ＢＥＬＥＮＯ至八十八年十一月二十四日止，後於八十七年十二月二十
    四以台八十七勞職外字第０五七０五九號函撤銷被告及該名外勞之聘僱許可，惟
    於八十八年十一月五日收到被告申請展延聘僱文件，知悉被告仍聘僱該名外勞，
    而函文予台北縣警察局，請其查辦被告涉嫌違反就業服務法第五十三條第一款規
    定之犯行，有勞委會八十七年一月二十一日台八十七勞職外字第０四０二六九五
    號及八十八年十一月十五日台八十七勞職外字第五九二０七二號函文各一份附卷
    可參。惟勞委會雖於八十七年十二月二十九日將撤銷被告聘僱該名外勞之函文以
    雙掛號寄出，然未收到被告簽收之回執聯且文件亦無退件紀錄，又因已逾郵局郵
    寄記錄保存期限六個月，而無法確定被告是否收到該處分書等情，有勞委會八十
    九年三月十七日台八十九勞職外字第０二一八九五六號函一份在卷可參，而經本
    院向郵局查詢該函之郵寄情形，台灣北區郵政管理局亦函覆已逾六個月查詢期限
    ，無法查詢，亦有該局八十九年五月二十九日支00000000－00二號函
    一份在卷可稽，是並無證據證明被告已收到勞委會撤銷聘僱許可之函文。況依上
    開勞委會函所示，被告尚於聘僱期限將至之時，向勞委會申請展延聘僱該名外勞
    ，足見被告應未收到勞委會撤銷聘僱該名外勞之函文，否則若其明知勞委會已撤
    銷該名外勞之聘僱許可，何須向勞委會申請延展，是被告所辯，應堪採信。又外
    國人名冊及中華民國外僑居留證僅能證明勞委會同意被告聘僱該名外勞於被告住
    處工作，並不能證明被告明知已被撤銷聘僱許可，而繼續聘僱該名外勞。此外，
    復查無其他積極證據足認被告有公訴人所指訴之犯行，既不能證明其犯罪，依法
    應諭知無罪之判決。
據上論斷，應依刑事訴訟法第三百零一條第一項，判決如主文。
本案經檢察官賴惠慈到庭執行職務。
中      華      民      國    八十九    年      七      月      五      日
                                      臺灣板橋地方法院刑事第五庭
                                          法  官  李世華
右正本證明與原本無異
如不服本判決，應於送達後十日內，向本院提出上訴狀
                                          書記官  卓聖智
中      華      民      國    八十九    年      七      月      八      日


司法院資訊處製作；財團法人民間司法改革基金會備份。
